臺灣高等法院刑事裁定
                                     109年度抗字第1495號
抗  告  人
即  受刑人  羅貫銘



上列抗告人即受刑人因聲請定其應執行刑案件，不服臺灣桃園地
方法院中華民國109年8月11日裁定（109年度聲字第2210號），
提起抗告，本院裁定如下：
    主  文
抗告駁回。                                             
    理  由
一、原裁定意旨略以：抗告人即受刑人羅貫銘（下稱抗告人）因
    詐欺等案件，先後經法院判處如附表所示之刑並確定，且原
    法院為受刑人所犯如附表所示14罪之犯罪事實最後判決之法
    院等情，有本院被告前案紀錄表、附表所示刑事判決在卷足
    稽。原法院審核受刑人所犯如附表所示之各罪，均係於附表
    編號2所示之判決確定日期前為之，認檢察官聲請為正當，
    應予准許，並斟酌受刑人所犯罪質、行為次數、犯罪時間之
    間隔、責任非難重複程度、數罪所反應之被告人格特性與傾
    向、對被告施以矯正必要性等一切情狀，就其所犯數罪為整
    體非難評價，定其應執行有期徒刑7年。
二、抗告意旨略以：原裁定僅減少5年8月而定應執行有期徒刑7
     年，實屬過苛，不特與社會倫理所表達之法律情感相違背
     ，且未符罪刑相當原則。按刑法第51條係採限制加重原則
     ，而非累加方式定應執行刑。又法律上屬於自由裁量事項
     ，並非概無法律性之拘束，在法律上有其外部界限及內部
     界限，前者為法律之具體規定，使法院得以具體選擇為適
     當之裁判；後者則為法院為自由裁量時，應考量法律之目
     的，法律秩序之理念所在；法院為裁判時，二者均不得有
     所逾越。在數罪併罰而有二裁判以上，應定其應執行刑之
     案件，法院所為刑之酌定，固屬自由裁量事項，然對法律
     之內、外部界限，均仍應受其拘束。況刑法於95年7月1日
     修正公布，刪除連續犯之規定，乃因實務上過度擴張連續
     犯概念，併案浮濫造成不公之現象，以維護刑罰之公正性
     ，定執行刑仍應合乎公平原則。參照其他法院裁定應執行
     刑之例，如基隆法院就所犯38件竊盜罪，合計刑期有期徒
     刑12年8月，定其應執行之刑為有期徒刑3年；新北地院就
     詐欺罪共判處37年2月，而定應執行3年2月；台中地院就恐
     嚇與詐欺罪共判處24年1月，而定應執行3年4月等等不一而
     足。抗告人之犯罪時間係106年10月至107年2月，因先後起
     訴而分別審判，此於抗告人之權益難謂並無影響，原裁定
     並未就抗告人整體犯罪行為之態樣、時間觀察，即定應執
     行刑為有期徒刑7年，顯然不利於抗告人，難謂與上開內部
     性界限及刑罰之公平性無違，使抗告人所受處罰遠高於同
     類型之案件，其裁量權之行使尚非妥適。故請重新從輕量
     刑，惠賜最有利抗告人之裁定，給予抗告人悔過向上之機
     會云云。
三、按數罪併罰之定應執行之刑，係出於刑罰經濟與責罰相當之
     考量，並非予以犯罪行為人或受刑人不當之利益，為一種
     特別的量刑過程，相較於刑法第57條所定科刑時應審酌之
     事項係對一般犯罪行為之裁量，定應執行刑之宣告，乃對
     犯罪行為人本身及所犯各罪之總檢視，除應考量行為人所
     犯數罪反應出之人格特性，並應權衡審酌行為人之責任與
     整體刑法目的及相關刑事政策，在量刑權之法律拘束性原
     則下，依刑法第51條第5款之規定，採限制加重原則，以宣
     告各刑中之最長期為下限，各刑合併之刑期為上限，但最
     長不得逾30年，資為量刑自由裁量權之外部界限，並應受
     法秩序理念規範之比例原則、平等原則、責罰相當原則、
     重複評價禁止原則等自由裁量權之內部抽象價值要求界限
     之支配，使以輕重得宜，罰當其責，俾符合法律授與裁量
     權之目的，以區別數罪併罰與單純數罪之不同，兼顧刑罰
     衡平原則。個案之裁量判斷，除非有全然喪失權衡意義或
     其裁量行使顯然有違比例、平等諸原則之裁量權濫用之情
     形，即不得任意指其為違法（參照最高法院100年度台抗字
     第314號裁定意旨）。又按刑事訴訟法第370條第2項、第3
     項，已針對第二審上訴案件之定應執行之刑，明定有不利
     益變更禁止原則之適用；而分屬不同案件之數罪併罰有應
     更定執行刑之情形，倘數罪之刑，曾經定其執行刑，再與
     其他裁判宣告之刑定其執行刑時，在法理上亦應同受此原
     則之拘束。亦即，另定之執行刑，其裁量所定之刑期，不
     得較重於前定之執行刑加計後裁判宣告之刑之總和。至所
     定執行刑之多寡，乃別於刑法第57條針對個別犯罪之特別
     量刑程序，乃對犯罪行為人及其所犯各罪之總檢視，屬實
     體法賦予法院依個案裁量之職權，法院於裁量另定應執行
     之刑時，祇須在不逸脫上開範圍內為衡酌，而無全然喪失
     權衡意義或其裁量行使顯然有違比例原則之裁量權濫用之
     例外情形，並不悖於定應執行刑之恤刑目的者，即無違裁
     量權之內部性界限（參照最高法院109年台抗字第843號裁
     定意旨）。是對於定應執行刑之案件，法院所為刑之酌定
     ，本屬自由裁量事項，倘未逾法定裁量範圍（即各刑中之
     最長期以上、各刑合併之刑期以下之法定範圍內），即難
     謂其職權之行使有違誤。
四、經查：
（一）本件抗告人因詐欺案件，經臺灣士林地方法院、本院及原
       法院分別判處如附表編號1至14所示罪刑確定，有各該裁
       判書及本院被告前案紀錄表附卷可參；又附表所示之數
       罪，均不得易科罰金，是檢察官就附表各罪聲請定其應
       執行之刑，依刑法第50條第1項前段之規定，核屬正當。
       從而，原裁定就上開各罪，以各該罪之宣告刑為基礎，
       合併定其應執行刑為有期徒刑7年，係在上開罪刑中之最
       長期有期徒刑1年8月以上，各刑合併之刑期有期徒刑19
       年5月以下，顯未踰越刑法第51條第5款所定之外部性界
       限；又抗告人所犯如附表各編號所示之罪刑，其中附表
       編號1、2所示之罪，經本院以108年度聲字第1795號裁定
       定應執行有期徒刑2年10月；附表編號3至9所示之罪，前
       經本院以108年度上訴字第460號判決定應執行有期徒刑4
       年6月確定；附表編號10、11所示之罪前經臺灣新北地方
       法院以107年度審訴字第2110號判決定應執行有期徒刑1
       年10月確定；附表編號13、14所示之罪前經原法院以108
       年度審訴字第1825號判決定應執行有期徒刑1年10月確定
       ，再加計附表編號12所示罪刑，合計有期徒刑12年8月，
       原裁定合併酌定其應執行之刑為有期徒刑7年，僅上開總
       和刑度約百分之五十五，顯無違反內部性界限或刑事訴
       訟法第370條第1項、第2項所定不利益變更禁止原則可言
       ，足認原裁定所定應執行刑符合法規範之目的，合於刑
       法第51條第5款規定之外部性限制，亦無違反內部性界限
       或不利益變更禁止原則，或有何明顯過重而違背比例原
       則或公平正義之情形，核屬法院裁量職權之適法行使，
       自無違誤。
（二）又刑法刪除連續犯之規定，係基於連續犯原為數罪之本質
       及刑罰公平原則之考量，以其修正既難以周延，爰予刪
       除。至連續犯之規定刪除後，對於部分習慣犯，例如竊
       盜、吸毒等犯罪，在實務運用上，固可參考德、日等國
       之經驗，委由學界及實務以補充解釋之方式，發展接續
       犯之概念，對於合乎「接續犯」或「包括的一罪」之情
       形，認為構成單一之犯罪，避免因適用數罪併罰而使刑
       罰過重產生不合理之現象；然此僅在限縮適用數罪併罰
       之範圍，並非指對於適用數罪併罰規定者，應從輕酌定
       應執行刑。是不得因連續犯之刪除，即認犯數輕罪者，
       應從輕定其應執行之刑。
（三）抗告意旨指摘原法院之定刑結果僅減少5年8月，並舉出其
       他法院裁定應執行刑之例，而認原法院之裁量過苛，不
       特與社會倫理所表達之法律情感相違背，且未符罪刑相
       當原則云云。然依卷附之各該確定刑事判決之認定，抗
       告人所犯均為三人以上共同詐欺取財罪之財產犯罪、犯
       罪日期及次數之密度、使用之手段、抗告人行為所造成
       之實害進行總檢視，原裁定上開定刑尚無不當，更無輕
       重失衡或違反罪刑相當原則之處。且各案情節不同，尚
       難比附援引，抗告人所舉他案定執行刑案例，指摘本件
       定刑過重，尚非有理。是抗告人執此指摘原裁定不當，
       請求從輕裁定自非有據。
五、綜上所述，抗告人徒憑己見提起抗告，指摘原裁定不當，為
    無理由，應予駁回。
據上論斷，應依刑事訴訟法第412條，裁定如主文。
中　　華　　民　　國　　109 　年　　9 　　月　  14　　日
                  刑事第十一庭  審判長法　官  周煙平    
                                      法　官  連育群
                                      法　官  吳炳桂
以上正本證明與原本無異。
如不服本裁定，應於收受送達後五日內向本院提出抗告狀。
                                      書記官  劉育君
中　　華　　民　　國　　109 　年　　9 　　月　　14　　日